臺灣臺北地方法院小額民事判決
111年度北小字第1644號
原      告  永豐商業銀行股份有限公司

法定代理人  陳嘉賢  
訴訟代理人  陳慕勤  

被      告  陳怡雄  

上列當事人間請求給付簽帳卡消費款事件，經本院於中華民國11
1年9月14日言詞辯論終結，判決如下：
    主  文
被告應給付原告新臺幣捌萬陸仟零伍拾貳元，及其中新臺幣捌萬
參仟玖佰貳拾陸元部分，自民國一百一十年七月六日起至清償日
止，按週年利率百分之十五計算之利息。
訴訟費用新臺幣壹仟元由被告負擔。
本判決得假執行；但被告如以新臺幣捌萬陸仟零伍拾貳元為原告
預供擔保，得免為假執行。
    事實及理由
一、本件兩造合意以本院為管轄法院，有信用卡契約第28條附卷
    可證，依民事訴訟法第24條規定，本院自有管轄權，合先敘
    明。
二、被告陳怡雄經合法通知，未於最後之言詞辯論期日到場，核
    無民事訴訟法第386條所列各款情事，爰依原告永豐商業銀
    行股份有限公司之聲請，准由其一造辯論而為判決。
三、按訴狀送達後，原告不得將原訴變更或追加他訴。但擴張或
    減縮應受判決事項之聲明者，不在此限，民事訴訟法第255
    條第1項但書第3款定有明文。本件原告起訴時，訴之聲明第
    1項請求被告應給付原告新臺幣（下同）86,352元，及其中8
    3,926元自民國110年7月6日起至清償日止，按週年利率15％
    計算之利息；嗣於111年9月14日行言詞辯論程序時，減縮請
    求為「86,052元」及上述利息，參諸前揭規定，應予准許，
    併予敘明。
四、原告主張：
  ㈠訴外人華信安泰信用卡股份有限公司於89年5月1日受華信商
    業銀行股份有限公司移轉信用卡業務及對於持卡人之債權，
    華信安泰信用卡公司於92年1月3日變更名稱為安信信用卡公
    司，安信信用卡公司於95年11月13日變更名稱為永豐信用卡
    股份有限公司；復於95年8月4日受臺北國際商業銀行（原名
    臺北區中小企業銀行）移轉信用卡業務及對於持卡人之債權
    ；永豐信用卡股份有限公司於98年6月1日與永豐商業銀行股
    份有限公司合併，原告自得依公司法第75條規定概括承受永
    豐信用卡股份有限公司對被告之債權。
　㈡被告於92年8月間向原告請領信用卡，經核准並領有原告核發
    之信用卡（卡號：0000000000000000，下稱系爭信用卡），
    依約被告得持卡簽帳消費或參加各項分期付款、預借現金或
    信用卡代償專案等。被告於110年5月20日繳付14,000元後，
    迄今未為付款，屢經催討，仍置之不理。依兩造簽訂之信用
    卡契約第15條第2項約定，以各筆帳款於起息日應適用之循
    環信用利率計算循環利息，又依銀行法第47條之1第2項，自
    104年9月1日起信用卡或現金卡之循環利率不得超過週年利
    率15％。被告在訴訟繫屬時計尚欠86,052元（內含消費款項8
    3,926元、已到期之利息2,126元）未為給付，爰依信用契約
    起訴請求，並聲明：被告應給付原告86,052元，及其中83,9
    26元自110年7月6日起至清償日止，按週年利率15％計算之利
    息。
五、被告則以：原告自110年5月底無故停止系爭信用卡，違反雙
    方所簽訂之信用卡契約。而伊於原告停卡前均正常使用系爭
    信用卡，並正常繳納款項。伊不承認有原告提出110年5月20
    日以後之消費款項等語，資為抗辯。並聲明：原告之訴駁回
    。
六、得心證之理由：
　㈠按當事人主張有利於己之事實者，就其事實有舉證之責任，
    民事訴訟法第277條前段定有明文。又原告對於自己主張之
    事實已盡證明之責後，被告對其主張，如抗辯其不實並提出
    反對之主張者，則被告對其反對之主張，亦應負證明之責，
    此為舉證責任分擔之原則；原告於起訴原因已有相當之證明
    ，而被告於抗辯事實並無確實證明方法，僅以空言爭執者，
    當然認定其抗辯事實之非真正，而應為被告不利益之裁判（
    最高法院18年上字第2855號、18年上字第1679號裁判意旨參
    照）。經查，原告主張之上開事實，業據提出與其所述相符
    之財政部函、公司變更登記表、經濟部函、行政院金融監督
    管理委員會函、公告、銀行營業執照、信用卡申請書暨注意
    事項、身分證、全民健康保險卡、信用卡卡號暨卡別、消費
    利率資料表、帳務資料表、信用卡契約、戶籍謄本等件為證
    （見臺灣士林地方法院110年度湖小字第1252號卷第15-51頁
    ）；而被告固抗辯其對於110年5月20日以後之消費款金額均
    不承認云云，惟原告提出之消費利率資料表係原告於歷次信
    用卡帳務產生時業務上所製作電磁紀錄之書面列印，該信用
    卡帳單之內容早已以電磁紀錄形式存在，僅於訴訟中列印成
    書面呈現其內容，難認上開信用卡帳單係臨訟製作，被告復
    無提出任何證據足供本院審認該信用卡帳單有偽造、變造之
    虞，自應認其形式上為真正，得作為本件債務之證明。故本
    院審酌原告所提前開證據，堪認原告主張被告尚積欠消費本
    金83,926元為真。是被告此部分之抗辯，洵非可採。
　㈡被告雖辯稱：原告自110年5月底無故停止系爭信用卡，違反
    雙方所簽訂之信用卡契約，而伊於原告停卡前均正常使用系
    爭信用卡，並正常繳納款項等語。然綜觀兩造簽訂之信用卡
    契約，其交易型態係持卡人依其與發卡機構所訂立之信用卡
    使用契約，取得使用信用卡向特約商店簽帳消費之資格，並
    對發卡機構承諾償付帳款，而發卡機構則負有代持卡人結帳
    ，清償簽帳款項之義務。此種持卡人委託發卡機構付款之約
    定，具有委任契約之性質，倘持卡人選擇以循環信用方式繳
    款，就當期應償付之帳款僅繳付最低應繳金額，其餘應付款
    項由發卡機構先行墊付，持卡人則依約定給付循環利息者，
    又具有消費借貸契約之性質，簡言之，即該信用卡契約係兼
    具委任及消費借貸關係之混合契約。查被告既持用原告銀行
    核發之系爭信用卡簽帳消費本金83,926元，業如前述，則就
    被告已為消費之信用卡款部分堪認原告已履行讓被告於特約
    商店簽帳消費、代被告結帳及償付簽帳款項之契約義務，依
    約被告即負有償還信用卡簽帳款之義務，自不得以嗣後遭原
    告停卡為由拒絕償付消費借貸款。故被告上開置辯，亦無足
    取。
　㈢從而，原告提起本件訴訟，請求被告給付如主文第1項所示，
    為有理由，應予准許。
七、本件係小額程序所為被告敗訴之判決，依民事訴訟法第436
    條之20規定，應依職權宣告假執行。並依同法第392條第2項
    、第3項規定，依職權宣告被告於執行標的物拍定、變賣前
    預供擔保，得免為假執行。
八、本件事證已臻明確，兩造其餘攻擊防禦方法及證據，核與判
    決之結果不生影響，爰不一一論列，併此敘明。
九、訴訟費用負擔之依據：民事訴訟法第78條。按適用小額訴訟
    程序事件法院為訴訟費用之裁判時，應確定其費用額，民事
    訴訟法第436條之19定有明文，爰依後附計算書確定本件訴
    訟費用額如主文第2項所示。
中　　華　　民　　國　　111 　年　　10 　　月　　5　　日
                  臺北簡易庭  法  官　陳仁傑
以上正本證明與原本無異。
如不服本判決，須以違背法令為理由，於判決送達後20日內向本
庭（臺北市○○區○○○路0 段000 巷0 號）提出上訴狀。（須
按他造當事人之人數附繕本）。如委任律師提起上訴者，應一併
繳納上訴審裁判費。
中　　華　　民　　國　　111 　年　　10 　　月　　5　　日
                              書記官　黃進傑
  計　算　書
項　　　　目                金  　額（新臺幣）　　備  註
第一審裁判費　　　           1,000元
合　　　　計　　　           1,000元
附錄：
一、民事訴訟法第436條之24第2項：
    對於小額程序之第一審裁判上訴或抗告，非以其違背法令為
    理由，不得為之。
二、民事訴訟法第436條之25：
    上訴狀內應記載上訴理由，表明下列各款事項：
    ㈠原判決所違背之法令及其具體內容。
    ㈡依訴訟資料可認為原判決有違背法令之具體事實。